【裁判字號】    97,抗,1829
【裁判日期】    971128
【裁判案由】    為一定行為等
【裁判全文】
臺灣高等法院民事裁定                  97年度抗字第1829號
抗  告  人  乙○○
上列抗告人與相對人甲○○間請求為一定行為等事件，抗告人對
於中華民國97年9月29日臺灣板橋地方法院97年度訴字第1999號
裁定提起抗告，本院裁定如下：
    主    文
原裁定廢棄。
    理    由
一、抗告意旨略以：民國（下同）92年2月15日，抗告人與相對
    人訂立買賣契約，抗告人出售車身號碼3EL56TIRH13899號汽
    車一部，相對人應辦理過戶手續並支付稅金。茲相對人迄未
    辦理過戶手續，積欠稅費達新台幣（下同）18萬4186元，遂
    訴請相對人辦理汽車過戶並支付稅費。抗告人已繳付3000元
    裁判費，然原法院竟以抗告人未繳納裁判費而裁定駁回起訴
    ，實有違誤。爰提起抗告請求廢棄原裁定等語。
二、按因財產權而起訴，其訴訟標的之金額或價額在10萬元以下
    部分，徵收1千元，逾10萬元至1百萬元部分，每萬元徵收1
    百元；非因財產權而起訴者，徵收裁判費3千元；民事訴訟
    法第77條之13前段、第77條之14第1項分別定有明文，此為
    起訴必具程式。又按原告起訴不合程式或不備其他要件者，
    法院應以裁定駁回之，但其情形可以補正者，審判長應定期
    間先命補正，同法第249條第1項第6款亦定有明文。
三、查抗告人訴請相對人辦理過戶及支付稅費，漏未記載訴訟標
    的價額，有起訴狀可稽（見原審卷第3頁）。原法院遂於97
    年8月18日以97年度補字第1049號裁定命其於收受裁定正本5
    日內補繳非財產權訴訟裁判費3000元、查報稅金數額並依民
    事訴訟法第1編第3章第1、2節規定補繳裁判費（見同卷第7
    頁）。該裁定於97年8月21日送達（見同卷第8頁），抗告人
    已於同日補繳3000元裁判費，有原法院97年8月28日查詢簡
    答表在卷（見同卷第10頁），堪認抗告人已補正非財產請求
    之裁判費。至於18萬4146元財產請求部分，原法院97年8月
    18日裁定既未具體諭知繳費標準，致抗告人未於期限內計算
    並補繳，則原裁定逕以抗告人未遵期補正裁判費而裁定駁回
    其訴，尚嫌速斷（依首開規定，該部分裁判費為1990元）。
    從而，抗告人指摘原裁定不當，聲明廢棄，為有理由，應由
    本院將原裁定該部分廢棄，發回原法院，爰裁定如主文。
中    華    民    國    97    年    11    月    28    日
                    民事第十七庭
                        審判長法  官  藍文祥
                              法  官  陳麗芬
                              法  官  吳燁山
正本係照原本作成。
如不服本裁定，應於收受送達後10日內向本院提出抗告狀，並應
繳納抗告費新台幣1000元。
中    華    民    國    97    年    12    月     1    日
                              書記官  于  誠


司法院資訊處製作；財團法人民間司法改革基金會備份。
